臺灣橋頭地方法院刑事裁定　
111年度聲字第1346號
聲  請  人  臺灣橋頭地方檢察署檢察官
受  刑  人  李夙軒



上列聲請人因受刑人數罪併罰有二裁判以上，聲請定其應執行之
刑（111年度執聲字第946號），本院裁定如下：
    主  文
李夙軒犯如附表所示各罪，所處各如附表所示之刑，有期徒刑部
分，應執行有期徒刑壹年。
    理  由
一、聲請意旨略以：受刑人李夙軒因肇事逃逸等案件，先後經法
    院判決確定如附表所示之刑，應依刑法第50條、第53條及第
    51條第5 款規定，定其應執行之刑，爰依刑事訴訟法第477
    條第1 項聲請裁定等語。
二、按「裁判確定前犯數罪者，併合處罰之。但有下列情形之一
    者，不在此限：一、得易科罰金之罪與不得易科罰金之罪。
    二、得易科罰金之罪與不得易服社會勞動之罪。三、得易服
    社會勞動之罪與不得易科罰金之罪。四、得易服社會勞動之
    罪與不得易服社會勞動之罪。前項但書情形，受刑人請求檢
    察官聲請定應執行刑者，依第51條規定定之。」、「數罪併
    罰，分別宣告其罪之刑，如宣告多數有期徒刑者，於各刑中
    之最長期以上，各刑合併之刑期以下，定其刑期，但不得逾
    30年」、「數罪併罰，有2 裁判以上者，依第51條之規定，
    定其應執行之刑」，刑法第50條、第51條第5 款、第53條分
    別定有明文。另按，刑事訴訟法第370 條第2 項、第3 項，
    已針對第二審上訴案件之定應執行之刑，明定有不利益變更
    禁止原則之適用；分屬不同案件之數罪併罰，倘一裁判宣告
    數罪之刑，曾經定其執行刑，再與其他裁判宣告之刑定其執
    行刑時，在法理上亦應同受此原則之拘束（最高法院103 年
    第14次刑事庭會議決議可資參考）；基此，上開更定之應執
    行刑，不應比前定之應執行刑加計其他裁判所處刑期或所定
    應執行刑後為重，否則即與法律秩序理念及法律目的之內部
    界限有違，難認適法（最高法院93年度臺非字第192號判決
    意旨亦可參照）。
三、經查，受刑人犯如附表所示之罪，先後經判處如附表所示之
    刑（各罪之犯罪時間、判決字號、確定日期等，均詳如附表
    所示），有臺灣高等法院被告前案紀錄表及各該刑事判決書
    在卷可稽。其中附表編號3、4所示之罪係不得易科罰金之罪
    （惟得易服社會勞動），附表編號1、2所示之罪則係得易科
    罰金之罪，乃屬現行刑法第50條第1項但書第1款例外不得併
    合處罰之情形，惟此業經受刑人具狀聲請仍予合併定應執行
    之刑，有受刑人聲請書1紙附卷可考，符合同條第2項規定，
    茲檢察官依受刑人請求，向本院聲請定其應執行之刑，本院
    審核認聲請為正當，應定其應執行之刑。又受刑人所犯如附
    表編號3至4所示之罪，有期徒刑部分經本院以111年度金簡
    字第159號判決定應執行有期徒刑4月確定等情，有上開判決
    在卷可查，參照前揭最高法院決議、判決意旨，本院就附表
    所示各罪定其應執行刑，即不得重於前開判決針對附表編號
    3至4所示2罪所定之應執行刑加計附表編號1、2所示之罪宣
    告刑之總和（有期徒刑4月+5月+6月=1年3月）。爰考量受刑
    人所犯附表編號3、4之罪犯罪類型與侵害法益相似，犯罪時
    間亦相距非遠，然該2罪與附表編號1、2所示各罪之犯罪類
    型與侵害法益均迥異，縱犯罪時間相距不遠，亦無高度關聯
    ，並衡諸受刑人個人之應刑罰性與對於社會之整體危害程度
    等一切情狀，爰定其應執行之刑如主文所示。又附表編號3
    、4所示各罪之罰金刑部分，雖經本院以111年度金簡字第15
    9號判決定應併科罰金16,000元，如易服勞役，以1,000元折
    算1日確定等情，亦有上開判決可參，然上開罰金刑部分非
    屬聲請人本件聲請定應執行刑範圍，本院僅就如附表所示各
    罪有期徒刑部分定其應執行刑，關於罰金刑部分，仍應依原
    判決之諭知執行之，附此敘明。
四、依刑事訴訟法第477 條第1 項，刑法第50條第1 項前段、第
    2 項、第53條、第51條第5 款，裁定如主文。 
中　　華　　民　　國　　111 　年　　11　　月　　30　　日
                  刑事第三庭    法　官  彭志崴
以上正本證明與原本無異。
如不服本裁定，應於收受送達後5 日內向本院提出抗告狀。
中　　華　　民　　國　　111 　年　　12　　月　　1 　　日
　　　　　　　　　　　　　　　　書記官　黃淑菁　　　　　　　　
　　　　　　　　　　　　　　　　
附表
編號 罪名 宣告刑  犯罪日期     最後事實審        確定判決      法院、案號 判決日期 法院、案號 確定日期 1 侵占罪 有期徒刑5月，如易科罰金，以新臺幣1,000 元折算1 日 110年3月5 日 本院111年度簡字第650號 111年5月9日 同左 111年6月24日 2 肇事致人傷害逃逸罪 有期徒刑6月，如易科罰金，以新臺幣1,000 元折算1 日 110年5月4日 本院111年度交簡字第809號 111年5月11日 同左 111年7月25日 3 幫助犯一般洗錢罪 有期徒刑3月，併科罰金新臺幣15,000 元，罰金如易服勞役，以新臺幣1,000 元折算1 日 110年4月4日(聲請書誤載為110年2月初某日至同年3月28日前某日) 本院111年度金簡字第159號 111年7月12日 同左 111年8月17日 4 幫助犯一般洗錢罪 有期徒刑2月，併科罰金新臺幣5,000 元，罰金如易服勞役，以新臺幣1,000 元折算1 日 110年5月1日(聲請書誤載為110年1月初至同年4月24日) 同上 同上 同上 同上